臺灣桃園地方法院刑事判決　　　　　　　 94年度訴字第890號
公　訴　人　臺灣桃園地方法院檢察署檢察官
被　　　告　甲○○　男　41歲.
上列被告因毒品危害防制條例案件，經檢察官提起公訴（93年度
毒偵字第5041號），被告於本院準備程序進行中，就被訴事實為
有罪之陳述，經本院告知簡式審判程序意旨，並聽取公訴人及被
告之意見後，本院合議庭裁定改由受命法官獨任依簡式審判程序
審理，並判決如下：
    主  文
甲○○施用第一級毒品，累犯，處有期徒刑柒月。
    事  實
一、甲○○前因施用第二級毒品安非他命案件，經送觀察勒戒後
    ，認無繼續施用毒品之傾向，遂由臺灣新竹地方法院以87年
    度竹北簡字第177 號判處免刑確定。之後又因施用第二級毒
    品安非他命案件，經本院以89年度毒聲字第1718號裁定送觀
    察勒戒後，認有繼續施用毒品之傾向，遂由本院再以89年度
    毒聲字第2470號裁定送強制戒治。甲○○於強制戒治期間，
    因成效評定為合格，乃於民國89年10月6 日停止戒治出所，
    並於90年4 月5 日保護管束期滿而執行完畢。而甲○○該次
    施用毒品之犯行，經臺灣桃園地方法院檢察署檢察官提起公
    訴後，並由本院以89年度壢簡字第662 號判處有期徒刑6 月
    確定，嗣經甲○○於91年5 月19日入監服刑後，已於91年5
    月31日易科罰金執行完畢。但甲○○仍不知警惕，於前述強
    制戒治執行完畢後5 年內，又基於施用第一級毒品海洛因之
    犯意，於93年11月21日某時，在其位於桃園縣桃園市○○街
    58號住處，以將海洛因放置在香菸內點火燃燒吸食煙霧之方
    式，施用第一級毒品海洛因1 次。嗣於93年11月22日下午5
    時10分許，為警於上開住所查獲。
二、案經桃園縣政府警察局大溪分局報告臺灣桃園地方法院檢察
    署檢察官偵查後起訴。
    理  由
一、本案被告甲○○所犯之罪，並非法定刑為死刑、無期徒刑或
    最輕本刑3 年以上有期徒刑之罪，亦非高等法院管轄第一審
    之案件，而被告於準備程序中就被訴事實已為有罪之陳述，
    經本院告知簡式審判程序之旨，並聽取被告與公訴人之意見
    後，本院合議庭乃依刑事訴訟法第273 條之1 第1 項規定，
    裁定由受命法官獨任進行簡式審判程序，合先敘明。
二、右開犯罪事實，業據被告甲○○於本院審理時坦承不諱，又
    被告於前述時間為警查獲時，經警採集其尿液送驗之結果，
    確呈嗎啡類陽性反應（施用毒品海洛因之代謝物為嗎啡），
    有桃園縣政府警察局大溪分局偵辦毒品案被採尿人姓名、編
    號對照表及台北榮民總醫院臨床毒物科濫用藥物檢驗報告各
    1 份附卷可稽。再按，海洛因係嗎啡經化學合成之半人工合
    成品，其藥（毒）性高於嗎啡，經吸食或注射進入人體，藉
    由人體代謝系統之新陳代謝，分解成藥（毒）性較低之嗎啡
    ，由尿液排出人體，故於尿液中以嗎啡成份檢出，此有憲兵
    司令部79年6 月1 日（79）鑑驗字第0273號函、80年6 月17
    日（80）鑑驗字第28 15 號函暨法務部調查局80年3 月28日
    （80）發技1 字第1898 號 函可稽。又服用海洛因後24小時
    內，約有服用量之百分之80排泄於尿液中，其於尿液中可檢
    出之最長時限，受施用劑量、施用方式、個人體質及其代謝
    情況等因素影響，因個案而異，國外曾有文獻報導注射6 毫
    克之海洛因鹽酸，其代謝物嗎啡之平均可檢出時限約為26小
    時等情，復有行政院衛生署藥物食品檢驗局81年9 月8 日（
    81）藥檢字第8114885 號函可參。由此可徵被告上開自白確
    與事實相符。末查，被告前因施用第二級毒品安非他命案件
    ，經送觀察勒戒後，認無繼續施用毒品之傾向，遂由臺灣新
    竹地方法院以87年度易字第37 7號判處免刑確定。之後又因
    施用第二級毒品安非他命案件，經本院以89年度毒聲字第17
    18號裁定送觀察勒戒後，認有繼續施用毒品之傾向，遂由本
    院再以89年度毒聲字第2470號裁定送強制戒治。而甲○○於
    強制戒治期間，因成效評定為合格，乃於89年10月6 日停止
    戒治出所，嗣於90年4 月5 日保護管束期滿而執行完畢等情
    ，復有臺灣高等法院被告全國前案紀錄表1 份在卷可參。是
    被告於強制戒治執行完畢後5 年內，再犯施用第一級毒品之
    犯行，事證明確，應堪認定。
二、核被告所為，係犯毒品危害防制條例第10條第1 項之施用第
    一級毒品罪。被告施用第一級毒品前後，持有為供施用之第
    一級毒品之低度行為，應為施用之高度行為所吸收，不另論
    罪。又被告有如事實欄所載之犯罪科刑執行情形，有臺灣高
    等法院被告全國前案紀錄表1 份在卷可查，其於有期徒刑執
    行完畢後，5 年內再犯本件有期徒刑以上之罪，為累犯，應
    依刑法第47條規定，加重其刑。爰審酌被告歷經強制戒治之
    矯治處分後，仍無法戒除毒癮，顯見其毒癮深重；惟被告之
    犯罪行為主要係戕害自身，並未直接積極損害他人之利益，
    且其施用之次數僅只1 次，並於犯罪後坦承犯行，表示悔意
    ，態度尚稱良好等一切情狀，量處如主文所示之刑。警方於
    案發當日在被告住處查扣之白色粉末1 包（毛重4.4 公克）
    ，經送檢驗結果，並無毒品反應（淨重2.61公克，空包裝重
    1.81公克），有法務部調查局調科壹字第080008626 號鑑定
    通知書1 紙附卷為憑，上開扣案物既非毒品，亦無證據足以
    證明係被告所有供犯本罪所用之物，爰不予沒收。
據上論斷，應依刑事訴訟法第273 條之1 第1 項、第299 條第1
項前段，毒品危害防制條例第10條第1 項，刑法第11條前段、第
47條，判決如主文。
本案經檢察官趙燕利到庭執行職務。
中　　華　　民　　國　　94　　年　　6 　　月　　15  　日
                  臺灣桃園地方法院刑事第十一庭
                                法　官　游士珺
上正本證明與原本無異。
如不服本判決，應於送達後10日內，向本院提出上訴狀。
                                書記官  陳淑瓊
中　　華　　民　　國　　94　　年　　6 　　月　　17　　日
附錄本件論罪科刑法條全文
毒品危害防制條例第10條
施用第一級毒品者，處六月以上五年以下有期徒刑。
